FDIst - Cryptoparty

20 de Abril de 2018

Asistentes: 
	- Marina (ASCII)
	- David Pacios (ASCII)
	- Pablo García de los Salmones V. (LLU)
	- Esther
	- Miriam  Tendero (LLU)
	- Juan Carlos Fabero
	- Jose Luis V. Poletti
	- Daniel García Baameiro (LLU)
	- Carlos Zildj1an (LLU)

Inicio: 12:00

Cryptoparty, 
	RRSS:
		Twitter, publicar tweets programados que se encuentran en una lista de tweets. Responsable Zildj1an
		
	Patrocinadores: 
		El dinero de Everis aun no está. 
		Accenture va a dar 200 mochilas de merchandising (pendiente por confirmar la cantidad total). 
		La empresa R3 aportará 500€
		
	Camisetas:
		Se cerró el form de voluntarios, para que no excedan el pedido de camisetas.
		Se ha hablado con La Casa, se van a disponer de 50-100 camisetas blancas para asistentes en caso de no haber ningún problema.
		
	Diseños: 
		El cartel con los 3 tipos de hacker aun no está terminado. 
		Hechos todos los diseños para vestir la sala. Photocall, decoraciones, patrocinadores, cartel nuevo. 
		Photocall blanco.
		
	Talleres:
		Ya está preparado el excel con los talleres y un doc.
		Se propone hacer actividades tipo CCC, pero se dice que habría que mirar como quedan los talleres
		45min 15min descanso por taller. 1h por taller.
		Cerrar horarios
		
	Material:
		Se ha realizado un presupuesto para La Casa del Estudiante, que han confirmado que podrán pedir los materiales. 
		También se ha incluido todo lo necesarío de préstamo como mesas, sillas, ... (adjunto en un documento en la carpeta de drive) 
		Preguntar a La Casa si las teles se les puede añadir el pie, como en el evento de Aula.
		Manu ha propuesto llevar su mesa de mezclas, en el presupuesto se pediran 2 altavoces.
		
	Voluntarios:
		Se hará una reunión el martes con todos ellos habiendo dos turnos de 1 hora.
	
	Al no haber estado presente Daniel, se vuelve hablar del tema de la noticia d El Pais para aclarar la situación.
	Se comenta a su vez que se han escuchado comentarios por parte de socios de la asociación de ASCII contra la asociación LibreLabUCM sobre el tema cryptoparty. Se ha de constar que se tiene el deber de mantener la buena relación entre asociaciones. El representante, o en su caso presidente, al haber entendido la situación y darla por buena, deberá mediar con sus socios por el bien de ambas asociaciones respecto a dicho tema.
	
		
	Próxima reunión: 
		Lunes 23 a las 11:00 en sala de reuniones
		Martes voluntarios de 11:00 a 13:00
		
Fin: 13:46