# Introducción
Empezamos a las 11:10. 5 personas: Dennis Pinto, Borja, Alfredo, Víctor (Vochor) y Abel.
Antonio se une a las 12:34.

# Puntos

## Varios:
  * Situación servidor. Parece que Luisma todavía no ha enviado el correo a DACYA para que nos den ubicación. Se dice de enterarse de si luisma se va a seguir encargando y sino que Dennis se puede encargar de contactar con DACYA. También está la opción que nos propuso Jorge de que nos den una Máquina Virtual que podamos administrar nosotros dentro del CPD de FdI. Queda pendiente revisarlo en próxima reunión.
  * Manu++: Nos ofrece organizar este año con nosotros un curso básico de C++ y el avanzado con GUEIM. Sería empezar 2ª semana noviembre. Martes y Jueves de 18 a 19 (cualquier aula). Se encarga Borja que ya ha estado hablando con Manu. De momento solo el primer semestre. ASCII tb quiere organizarlo. Preguntar a ++ si le parece que se haga conjunto (Difusión: ASCII, nosotros: reserva aula). El curso será cuatrimestral y si tiene gancho se seguiría el siguiente cuatrimestre.
  * Publicación y edición de actas.
  Por unanimidad se aprueba que haya máx. 1 semana para revisarlo y modificarlo.
    Puntos de debate: (Se hace una ronda para que cada uno opine sobre cada punto)
    * Publicar en github/gdrive?
      * Github: 3 a favor
      * GDrive: 1 a favor
      * Otro: 1 a favor
    * Visibilidad pública? Sí
    * divulgación por la lista interna + lista difusión?... Solo por lista interna. Lista difusión solo los temas de interés general que salgan de las reuniones.
    * Quién se encarga de revisar las actas? el que lo sube y la comisión de gestión.

## Cuentas: Quién tiene acceso a qué?
  ### Cuentas con pass
  * Correo librelab@ucm.es : Samer, Abel, Dennis Pinto, Jesús, Luisma, Víctor.
  * Twitter y Quitter. Abel
  * Web. Jesús, Luisma?.
  
  ### Cuentas sin pass
  * Github. Antigua JD (sin Juanje)
  * Lista interna (riseup).
  * lista difusión (googlegroup).
  * Facebook. Abel y Andrea
  * Titanpad. Abel, Borja, Pablo, jsagredo, vochor, Jesús, Dennis, David.

## Reuniones periódicas
Borja propone 2 reuniones al mes, siempre a mediodía. Pero reuniones no cacharreo. Abel dice que deberían ser reuniones + cacharreo. Consenso: Cada 2 semanas horario fijo, a mediodía (rango 13 a 16 reservado). Viernes.
 ### Debate sobre temática de las reuniones:
  * Cacharreo o reunión formal?? -> Se concluye que sea un pto de encuentro.
  * Antonio propone poner en común cosas al pcpio (Dinámica de grupo al pcpio). Y luego unirse a las actividades de cada uno.
  * En estos encuentros también se podrán tomar decisiones si se avisa antes y se redacta un orden del día de sobre qué se va a hablar.
  * Se decide elegir el día por dudle.

## Tareas comisiones.
  * Comunicación: twitter, quitter, facebook, lista difusión.
  * Gestión: titanpad, lista interna.
  ### *Casos especiales*
    * web: infraestructura: comisión servidor. Contenido: Comisión Comunicación.
    * Github: Gestión + interesados.
    * cuenta correo: Todas las comisiones.
  
## Lista interna
 Usar riseup para lista interna.

## Varios (bonus)
 * Redirigir los correos de librelab@ucm.es a lista interna. Si es mucho spam se quita.
 * Se corrobora que cada miembro de JD debería estar en una comisión.
 * De momento, los miembros de las comisiones son los que están en Pear2Pear.
 * Se está buscando una forma de sincronizar las contraseñas para que sea fácil compartirlas dentro de cada comisión.
  
# Próxima reunión
Para próxima reunión se comienza con dinámica de dudle reunión cada 2 semanas.
## Puntos para otra reunión.
  * herramientas: Qué herramientas usar?
  * Def. Tareas de las comisiones (cont.)
  * Pasos para legalizar aso.
  * Reunión fundacional
  * Situación servidor (cont.)
