# Acta 06/02/2018


## Asistentes

* {LLU#:256}
* {LLU#:3}
* {LLU#:157}
* {LLU#:238}
* {LLU#:84}
* {LLU#:215}
* {LLU#:118}
* {LLU#:66}


## Delegaciones de voto

{LLU#:4} no asiste, cualquier decisión a tomar da su consentimiento para que lo haga por el, a {LLU#:118}.


## Comienza la reunión

06/02/2018
13:00h
Aula 6


## Código de conducta

Se comienza preguntando si se ha leído el código de conducta.


## Lectura del acta anterior

Se pregunta sobre las actas anteriores. Hay que corregir actas anteriores. Se muestra el acta anterior.
Se pregunta por el acta anterior a esta. Falta mucha gente sin indicar, {LLU#:256} y {LLU#:190}.

Se propone apuntar solo a quien asiste al 50% de la reunión, o un mínimo de participación. {LLU#:3}, propone que al final de cada reunión se revise y se decida quién se apunta como asistentes.
Se comenta que no se está de acuerdo con que gente aparece en el acta cuando solo ha acudido 2 min.

Se comprueba el acta, se recomienda por parte de {LLU#:118} volver a subir las actas a GitHub, {LLU#:157} apoya la idea.

Se habla del tema de coinhive y el problema de que la UCM lo cape, {LLU#:3} comenta que hay manera.

Se habla del tema de la reprografía de derecho y los responsables. {LLU#:157} se propone voluntario si nadie nuevo lo hace. Se anima a que participe los demás.

Tema TV-Lag, se habló con la presidenta de Lag sobre la nevera, el motivo que da por lo de la nevera es porque es un riesgo a estar encendida todo el tiempo el consumo energético y si hubiera algún problema con el voltaje. {LLU#:157}, comenta que no ve que sea problema, {LLU#:256} igual, que se puede hacer algo. Si en un futuro hay nevera, se volverá a hablar con el Gerente.

Idea {LLU#:3}, conectar varios servidores, contar con un SAI o UPS.

Código de conducta, se pregunta si se esta de acuerdo. {LLU#:84}, comenta que no es objetivo el código de conducta
Dan su opinión el resto, que hay que ser responsable.

Se retoma el tema de los asistentes del acta anterior.

Código de conducta aprobado.


## Ponencias
Hay una página de eventos de la UCM donde se pueden añadir las actividades. Quien quiera aparecer que lo diga.



> Nos movemos al Despacho 120


## Sangriada Coordinadora UCM-UPM

Se habla de una actividad de la UCM/UPM de si se está de acuerdo y de decidir cuanto invertir en ello.
Se esta de acuerdo en participar, el tesorero propone ir a la reunión.

La sangriada será en el jardin de filosofía el viernes 16 de febrero. Coincide con la pizzas LLU. Será sangriada + pizzas.


## Semana de la Informática

Este jueves Install Party.

Se habla de la propuesta de {LLU#:190}, de montar un servidor PXE.

Llevar pendrives que haya disponibles.

Intalar SOs en servidores mientras se hace la install party.


## CryptoParty

Va a haber otra edición de la cryptoparty este año.
Se va a buscar un sitio que no sea colegio para este año.
Interesad@s unirse al grupo de telegram.
Fecha tentativa: 5 de abril (?)


## Actividades 2º Cuatrimestre

Hacemos hackea como si estuvieras en primero?

Decider fechas. Seguir restricciones de ponentes.

Hablar con {LLU#:3} para fechas ponencias.

