# Acta 10/01/2018


## Asistentes



* {LLU#:3} Pablo García de los Salmones
* {LLU#:4} Daniel García Baameiro
* {LLU#:118} Miriam
* {LLU#:254} Pablo Alapont
* {LLU#:84} Esther
* {LLU#:215} Diego
* {LLU#:29} Carlos Bilbao
* {LLU#:60} Guillermo Monserrate Sánchez
* {LLU#:119} Lionel
* {LLU#:12} Blanca de la Torre
* {LLU#:157} Abel


## Comienza la reunión

10/01/2018
14:00pm
Aula 13


## Comisiones y grupos de trabajo
 
En la reunión anterior se creó la vocalía de comunicación con la facultad.
Alternativa DSP, tener en el servidor los IPFs.


## Alternativas libres (yt)
 
Otra opción es NextCloud. Otra opción es crear un sistema de archivos en la red: tener una en el servidor con los vídeos.

Si hay una alternativa a Google docs, es mejor. NextCloud sólo tiene almacenamiento de archivos.
Nadie sabe qué más podemos usar.

A cerca de Liberar FDI, falta completar la wiki. No se ha hecho nada por un problema: las licencias. Si vamos a mover los archivos de GitHub, hay que cambiar la licencia para que sea la misma que la licencia que está usando la Wiki (hay que preguntar a las personas que están el GitHub si están de acuerdo con cambiar la licencia). En la Wiki actualmente están {LLU#:157} y {LLU#:62}.


## Coinhive
 
{LLU#:4} puso por Twitter una encuesta para poner Coinhive en la página, y salió que sí.

Se acepta que se ponga (se hará a través de un pop-up).

	
## Sudaderas/Camisetas
 
Se hizo la primera tanda de 25 sudaderas. Sobran dos sudaderas.

Se está pensando hacer otra tanda (el formulario está abierto, cuando se llegue al mínimo se pedirá a la gente pagar y se pedirán las sudaderas).


## Minecraft
 
Tenemos el servidor.
Ahora mismo es un servidor sin mods (para que los usuarios no tengan que configurarlo).
Aún así se quiere hacer compatible para que la gente pueda instalar mods.

Una vez montado, se puede penar meter tres o cuatro mods que la gente quiera. También plugins.

Si el servidor es crakeado, para que la gente pueda entrar a jugar, hay que ponerle contraseña. En vez de coger un plugin, hacer nosotros uno de contraseña que autentique al usuario con los mismos datos que la página web.


## LibreLabUA
 
Empezaron siendo dos personas de Alicante. Mester y Secu, conocidos a través de un grupo de seguridad.

El 1 de enero de 2017 vinieron a Madrid a conocer a LibreLab. A partir de esto, ellos han empezado una asociación que es LibreLabUA.

Estamos colaborando con ellos e igual en un futuro se hará una actividad con ellos.


## Reu Económica
 
Este viernes hay una reunión de temas económicos de todas las asociaciones junto con la facultad.

Ahora mismo hay 260 euros, mas lo de Weelzo y el dinero de la sangriada (114 aprox).
Ya hemos sacado 37 de Weelzo, y ahora nos darán 50 euros en algún momento de enero.

Si alguien quiere hacer una donación por Paypal (o pagar las sudaderas), hay un link en la página web que lo permite.


## TV LAG
 
LAG estaba hablando de traer una televisión al despacho. Se usuaria para la máquina recreativa, y mientras esté fuera se podría usar para la ps2.

Se harán una serie de votaciones:

Que se lleve la tele o no:
* En contra: 0
* A favor: 4

Los socios están de acuerdo en que se traiga la televisión.
Pero a los socios les gustaría entender por qué no quieren poner una nevera, y que lo recapacitasen.
Se aceptará que la televisión esté en el despacho, siempre y cuando no moleste y tenga uso.


## Código de conducta
 
Se habló en la reunión anterior de hacer un código de conducta, el cuál se hizo y está en la página web.
Se pasará el link a la página por Telegram para que la gente lo mire y vea si está de acuerdo o no.
En la próxima reunión se hace votación de a favor o no.


## Migrar grupos de Telegram
 
Migrar del grupo de Telegram a otro grupo de Telegram (debido a que el super usuario del actual está desaparecido).

Si alguien quiere acceso a la cuenta de Telegram de LibreLab para fines de comunicación puede hablar con {LLU#:3}.

Durante dos semanas se pasará el link de vez en cuando al grupo de Telegram con el nuevo grupo. A las dos semanas, el grupo se cierra (la opción de hablar) y se deja un mensaje en el grupo inactivo con el link al nuevo grupo.

A partir de ahora solamente podrá crear grupos de LibreLab la cuenta oficial de LibreLab.


## Talleres
 
Todas las actividades del cuatrimestre están listadas (algunas no están cerradas). Solamente queda fijar las fechas de cada actividad. Se puede mirar en el calendario de actividades las propuestas para la semana de la informática.

En la semana de la informática en años anteriores siempre, el primer día, se ha hecho una install party.
Se pide toda la colaboración que sea posible.


## SCI
 
Se realiza con muchas asociaciones de muchas facultades de ciencias (matemáticas, informática, física…)
Son charlas científicas en las que hay como temática la indignación sobre ciertos aspectos de la ciencia.

La fiesta es el Jueves 15 de marzo (seguramente en la Universidad Autónoma en Canto Blanco).

Contamos con dos actividades. Una llevada a cabo por Jose Luis Vázquez Poletti.


## Estatutos
 
Se proponen algunas ideas de los estatutos:

{LLU#:157} se propone voluntario para hacer un resumen de las ideas de los estatutos y pasarla por el grupo para que la gente tenga una mejor idea.

## Próxima reu
 
Serían dos reuniones a partir del 6 de Febrero, una general y otra específicamente para hablar de los estatutos.
Se harán dos Doodles con fechas:

* Reunión general: 6, 7, 8
* Reunión de estatutos: 19, 20, 21, 22, 23, de Febrero.


## Fecha de la próxima reunión

Aún por decidir


