# Acta 17/09/2018


## Asistentes

* {LLU#:180}
* {LLU#:238}
* {LLU#:3}
* {LLU#:224}
* {LLU#:366}
* {LLU#:401}
* {LLU#:394}
* {LLU#:406}
* {LLU#:335}
* {LLU#:391}
* {LLU!:pub_uid:5c710982db364b79166be5260b9c7fe3}
* {LLU#:20}
* {LLU#:83}
* {LLU#:4}
* {LLU#:118}
* {LLU#:362}
* {LLU#:373}
* {LLU#:157}
* {LLU#:167}
* {LLU#:420}

## Comienza la reunión

17/09/2018
15:15


## Presentación

* {LLU#:4} realiza presentación y protecta el orden del día
* Ronda de presentaciones: los asistentes se presentan con su nombre, breve introducción y lo que esperan de la asociación


## Sobre las votaciones de la próxima Junta Directiva

{LLU#:118} informa sobre los detalles de la votación de la Junta Directiva:
* La reunión se realizará un día de la primera quincena de octubre
* Las candidaturas se presentarán con al menos una semana de antelación a la reunión
* Para votar en las elecciones a junta es necesario haber asistido al menos a 2 reuniones del mandato anterior

Se propone establecer una norma (temporal hasta que se apruebe el Reglamento de Régimen Interno donde se especifique) para definir el proceso de delegación de voto.
Propuesta:
* La delegación de voto se realizará siguiendo el modelo https://files.librelabucm.org/llu/doc/delegacionvoto.png, adjuntando una fotocopia del DNI del *Socio Delegado*
Se realiza una votación, con el 100% de votos a favor.


## Actividades

* Veracrypt: cifrando discos, particiones y contenedores
  * Fecha: míercoles 19 de septiembre de 14:00 a 15:00
* Hackea como si estuvieras en primero
  * Se informa de qué es y qué se hace
  * Fecha: viernes 28 de septiembre en cafetería

## Propuestas

* Grupo de juegos libres: abrirlo a quien quiera jugar. Realizar partidas de vez en cuando entre los socios interesados.
* Distro: se propone la idea de montar una distribución *LLUos*. La idea gusta, pero se decide no realizar tal cual por su complejidad y dificultad de mantenimiento. Se decide crear un proyecto para buscar alternativas. Como alternativa propuesta y altamente aceptada se propone crear un script de instalación de software.
* Investigación sobre minería de criptomonedas: se decide planificar este proyecto en un futuro, tras tratar mejor el tema, discernir sus dificultades, y decidir si merece la pena. No se haria con el objetivo de obtener un beneficio económico.

## Documentación

Actualmente la documentación está distribuida en múltiples fuentes y servicios. Se recuerda la propuesta de centralizar la documentación en GitLab.
Dado que actualmente no disponemos de GitLab accesible a todo el mundo se decide migrar la documentación a Github, y migrarla a GitLab una vez esté terminado.


## Grupos de trabajo

Se hace un repaso de los grupos de trabajo existentes, se habla resumidamente de cada uno.

* LiberarFDI: se habla del proyecto, de la wiki https://liberarfdi.librelabucm.org/ y de sus vistas a futuro
* LLUst: se habla sobre sus inicios, su ideología, sus actividades, y sobre el tipo de actividades a realizar. Se menciona que LLU decide salir de FDIst y continuar por un camino independiente.
* Rompiendo Hardware: se menciona la poca actividad, se realizan propuestas
* Telegram Bots: se menciona la poca actividad, se propone borrar el grupo de trabajo si sigue sin actividad
* Open Games: se habla del uso que se le ha dado al grupo, y se vuelve a mencionar la nueva funcionalidad que tendrá (organizar partidas de juegos libres en grupo)
* SCI: se mencionan los altibajos de actividad según la época del año
* Debates: se menciona el uso incorrecto que se le ha dado a este grupo y que sería interesante usarlo para su uso original (organizar debates)
* Blog: se propone la oficialización de un nuevo grupo de trabajo, con grupo de Telergam ya existente y con buena actividad. Se encargaría de organizar el blog https://librelabucm.org/blog . Se informa de que los interesados en crear entradas de blog pueden entrar a este grupo y pasar a ser editor del blog.

Se refuerza la propuesta de disponer de un coordinador por cada grupo de trabajo.
Se realizan nuevas propuestas:
* Que el coordinador tenga además la funcionalidad de facilitador para ayudar a introducir a nuevos miembros al grupo
* Que el coordinador realice reuniones periódicas con los miembros del grupo para realizar su actividad
* Que el coordinador presente los avances del grupo de trabajo en las asambleas generales

Sobre todos estos temas, se decide tratarlos con más calma en el foro de la asociación: https://foro.librelabucm.org/


## Propuesta de identificadores personales

{LLU#:3} propone que cada socio pueda disponer de una tarjeta personalizada de socio de LibreLabUCM.
Parte de ese precio estaría pagado por los socios, y parte se adelantaría por la asociación.
Posteriormente, a largo plazo, la asociación recuperaría el presupuesto adelantado y obtendría ganancias.
Las tarjetas pesonalizadas tendrían un diseño propio de LibreLabUCM, personalización con el nombre (o alias) del socio, número de socio, código QR identificativo del socio, y la posiblidad de disponer de información digital (por banda magnética o por NFC).

La idea es muy bien recibida.

Se propone buscar otras alternativas más baratas que supongan gasto nulo para la asociación y reducir gastos para los socios.

## Reglamento de régimen interno

Se ha redactado un reglamento de régimen interno. Aun no está aprobado. 
Se dice de ir aprobándolo con calma en las próximas Asambleas Generales poco a poco.

## Video Promocional

Se muestra el video promocional de LibreLabUCM creado por {LLU#:366} y {LLU#:4}.
Dado que el video gusta mucho, se vuelve a mostrar una segunda vez.
Dado que {LLU#:406} había salido durante las últimas 2 visualizaciones del video y llegó justo tras finalizar la segunda visualización, se vuelve a mostrar una tercera vez.
Dado que se proponen algunas leves mejoras para la edición final, para apuntar los lugares exactos de las mejoras se vuelve a mostrar una cuerta vez.

Los socios aplauden tras cada una de las 4 visualizaciones.

## Termina la reunión

17/09/2018
16:50
