# Acta 04/10/2018


## Asistentes

* {LLU#:118}
* {LLU#:238}
* {LLU#:76}
* {LLU!:pub_uid:0246a4ab263ec75b651d2e389b41aff6}
* {LLU#:336}
* {LLU#:353}
* {LLU#:3}
* {LLU#:362}
* {LLU#:405}
* {LLU#:111}
* {LLU#:375}


## Comienza la reunión

04/10/2018
14:15


## Presentación

Ronda de presentaciones: los asistentes se presentan con su nombre, breve introducción y lo que esperan de la asociación


## Propuesta

Se habla de abandonar Drive, se propone Nexcloud como alternativa


## Lectura de inventario

{LLU#:3} lee el inventario


## Petición de Material

* 2 Pantallas HDMI
* Cables HDMI
* Cables VGA
* Cables de alimentación  -- {LLU#:76} propone hacer cables de alimentación caseros
* Sillas
* 3 Cables RJ-45 de 3m
* 3 Cables RJ-45 de 1m
  * Se pregunta si alguien tiene una crimpadora de sobra -- parece que no
* 3 Regletas de al menos 5 enchufes
* 1 Rollo regleta
* 1 Regleta de 3 metros
* Destructora de papel	


## Sobre los ordenadores de los que dispone la asociación

* Se propone mejorar los equipos actuales en lugar de solicitar más
* Se comentan los equipos de los que dispone la asociación, sus especifiacaciones y para qué se están utilizando


## Resumen económico

{LLU#:3} lee y explica los movimientos de dinero del curso 2017 - 2018, mencionando que esta información es pública y accesible


## Halloween
	
* {LLU#:118} habla sobre la fiesta de Halloween, se ha reservado local en Chamberí, en principio se ha pensado en barra libre por 20 euros.
* El importe debe pagarse presencialmente en el despacho (preferiblemente a {LLU#:118}), se rellenará un formulario
* Se propone hacer un concurso de disfraces con premio para el ganador
* El aforo máximo es de 89 personas
* {LLU#:238} propone promoverlo repartiendo papeles


## Evento con SciData
	
Se habla sobre organizar un evento con SciData, en principio una semana de introducción a Git y algunos lenguajes de programación + presentación de proyectos, y después otra semana para trabajar en dichos proyectos

Se plantea el debate GitHub / GitLab

Sube {LLU#:238} al escenario:

    * Expresa su desacuerdo en participar en Hacktoberfest al estar organizado por DigitalOcean y Github, propiedad de Microsoft
    * Propone hacer el evento con GitLab, cree que se debe votar
    * Propone que SciData lo haga con GitHub y LibreLab con GitLab para no dejar frentes abiertos
    * Se buscan voluntarios para dar las cahrlas de iniciación, nadie se ofrece
    * Se habla sobre posibles fechas para el evento
    * {LLU#:362} propone no realizar las charlas de introducción cuando no sean necesarias
    * {LLU#:3} propone un Novemberfest en GitLab y pasar del Hacktoberfest
    * {LLU#:76} considera no debería con GitHub al ser de Microsoft 
    * {LLU#:362} también muestra su desacuerdo en hacerlo con GitHub
    * {LLU!:pub_uid:0246a4ab263ec75b651d2e389b41aff6} hace los mismo

* VOTACIÓN GitHub vs GitLab ---> Todos votan GitLab
* {LLU#:362} propone que la universidad proporcione camisetas para el Novemberfest
* {LLU#:3} dice que en ese caso serían camisetas de la UCM
* Se propone hablar con Slimbook para que proporcionen las camisetas, o hacer camisetas de Slimbook y LibreLab
* {LLU#:238} recuerda que el evento se realizará con SciData, centrarlo únicamente en Saftware Libre no le parece correcto


## Grupos de Trabajo

* En el contexto del evento con Scidata se aprueba la creacion de un grupo de trabajo para la organizacion de actividades y charlas
* {LLU#:238} propone utilizar el grupo de Install Parties
* {LLU#:3} plantea si hacer el grupo de Telegram publico o privado
* {LLU#:336} propone informar por el grupo principal y añadir al grupo a los interesados que envien un mensaje privado	
* Se repasan los grupos de trabajo y de Telegram actuales. 

15:35 {LLU#:362} abandona la reunión

* {LLU#:238} insiste en usar los grupos de trabajo para reunirse y hablar sobre lo relacionado con ese grupo de trabajo
  * Los grupos de trabajo deberán reunirse cada mes
  * Todos los grupos de trabajo tendrán un coordinador, que será elegido en la primera reunión de cada grupo de trabajo

Se habla sobre los grupos que van a desaparecer:

* Debates
* Install Parties pasará al grupo de Actividades
* Semana de la Ciencia Indignada pasará al grupo de Actividades



## Candidaturas y acciones de fin de mandato
	
* {LLU#:76} pregunta que ocurriría si algún candidato no recibe ningún voto
* {LLU#:3} cree que un candidato puede votarse a sí mismo
* {LLU#:3} propone actuar como establece el reglamento aunque no esté aprobado, y siguiendo los estatutos

Votación para que los candidatos ocupen su puesto sin necesiad de votación, ya que solo se presenta una persona para cada puesto. --> Resultado: todos a favor

## Presentacion de Candidatos
	
* {LLU#:238} se presenta y enumera sus alergias
* {LLU#:3} saluda
* {LLU#:118} se presenta
* {LLU#:405} no se presenta

## Termina la reunión

04/10/2018
15:55
